臺灣高雄地方法院刑事判決           100年度審易字第2320號
公  訴  人  臺灣高雄地方法院檢察署檢察官
被      告  翁世旻
上列被告因傷害案件，經檢察官提起公訴（100 年度偵字第1646
1 號），本院判決如下：
    主  文
本件公訴不受理。
    理  由
一、公訴意旨如附件起訴書所載。
二、按告訴乃論之罪，告訴人於第一審辯論終結前，得撤回其告
    訴；又告訴經撤回者，法院應諭知不受理之判決，刑事訴訟
    法第238 條第1 項及第303 條第3 款定有明文。
三、本件被告翁世旻因傷害案件，經檢察官提起公訴，認被告係
    犯刑法第277 條第1 項之傷害罪。依同法第287 條前段之規
    定，須告訴乃論。茲據告訴人翁紫鳳於民國100 年8 月8 日
    具狀撤回其告訴，有撤回告訴狀在卷可稽，揆諸前開說明，
    爰不經言詞辯論，逕為諭知不受理之判決。
據上論斷，應依刑事訴訟法第303條第3款、第307條，判決如主
文。
中    華    民    國  100     年    8     月    31    日
                  刑事第十庭     法  官   顏銀秋
以上正本證明與原本無異。
如不服本判決應於收受送達後10日內向本院提出上訴書狀，並應
敘述具體理由；如未敘述上訴理由者，應於上訴期間屆滿後20日
內向本院補提理由書（均須按他造當事人之人數附繕本）「切勿
逕送上級法院」。
中    華    民    國   100    年    8     月    31    日
                                 書記官   林豐富
附件：100年度偵字第16461號起訴書
臺灣高雄地方法院檢察署檢察官起訴書
                                    100年度偵字第16461號
    被      告  翁世旻  男  34歲（民國○○年○月○○日生）
                        住高雄市○○區○○路80號
                        身分證統一編號：Ｚ000000000號
上列被告因傷害案件，已經偵查終結，認應該提起公訴，茲將犯
罪事實及證據並所犯法條分敘如下：
      犯罪事實
一、翁世旻為翁紫鳳之兄，2人於民國100年4月12日晚間10時30
    分許，在翁世旻位於高雄市○○區○○路80號住處內因父母
    親之事發生爭執，翁世旻竟基於傷害他人身體之犯意，徒手
    毆打翁紫鳳之頭部，致翁紫鳳受有頭部外傷、左前額紅腫、
    左眼角膜下出血之傷害。
二、案經翁紫鳳訴由高雄市政府警察局仁武分局移送偵辦。
      證據並所犯法條
一、證據及待證事實：
┌──┬──────────┬──────────────┐
│編號│   證      據       │       待  證  事  實       │
├──┼──────────┼──────────────┤
│ 1  │被告翁世旻於警詢時及│全部之犯罪事實。            │
│    │偵查中之供述        │                            │
├──┼──────────┼──────────────┤
│ 2  │告訴人翁紫鳳於警詢時│全部之犯罪事實。            │
│    │之指述              │                            │
├──┼──────────┼──────────────┤
│ 3  │大東醫院之驗傷診斷書│告訴人因遭受被告毆打而受有前│
│    │                    │揭傷害之事實。              │
└──┴──────────┴──────────────┘
二、核被告所為，係犯刑法第277條第1項之傷害罪嫌。
三、依刑事訴訟法第251條第1項提起公訴。
    此    致
臺灣高雄地方法院
中    華    民    國   100    年    6     月    14    日
                              檢  察  官  施  昱  廷
上正本證明與原本無異
中    華    民    國   100    年    6     月    23    日
                              書  記  官  張  琦  珮
所犯法條：
刑法第277條第1項
傷害人之身體或健康者，處3年以下有期徒刑、拘役或1千元以下
罰金。